【裁判字號】    89,交訴,89
【裁判日期】    900531
【裁判案由】    公共危險等
【裁判全文】
臺灣臺北地方法院刑事判決                          八十九年交訴字第八十九號
    公  訴  人  臺灣臺北地方法院檢察署檢察官
    被      告  甲○○
    選任辯護人  廖忠信
                周文哲
右列被告因公共危險等案件，經檢察官提起公訴( 八十九年度偵字第六四八七號 )，
本院判決如左：
        主      文
甲○○駕駛動力交通工具肇事，致人受傷而逃逸，處有期徒刑拾月，緩刑年。緩刑
期內付保護管束。
其餘被訴過失傷害部分，公訴不受理。
        事      實
一、甲○○於八十九年二月二十九日清晨九時五十分許( 天雨路滑 )，駕駛一輛車牌
    KEI-243 號重型機器腳踏車，沿同向二車道之臺北縣新店市○○路( 東側 )內側
    快車道由南往北方向行駛，途經安和路、新和街交岔路口，欲右轉新和街行駛之
    際，同向外側快車道適有成年男子乙○○駕駛一輛車牌QRP-573 號輕型機器腳踏
    車直行穿越該交岔路口。甲○○本應注意駕車在同向二車道行駛，欲右轉彎時，
    應距交岔路口三○公尺前換入外側車道或右轉車道、轉彎車應讓直行車先行，及
    注意車前狀況及兩車併行之間隔並隨時採取必要之安全措施，況依當時係晨間、
    天雨路滑、路面無缺陷、視距良好無障礙物及行車管制號誌動作正常等情形觀之
    ，並無任何足令甲○○有何不能注意之情事，其應注意能注意卻疏未注意即貿然
    駕車右轉新和街行駛，以致擦撞乙○○所駕駛之該輛車牌QRP-573 號輕型機器腳
    踏車左手把。乙○○駕車失控倒地，受有左肘、大腿及膝挫擦傷等傷害。甲○○
    駕駛該輛動力交通工具( 車牌QRP-573 號重型機器腳踏車 )肇事致人受傷後，未
    即採取救護或其他必要措施，並向警察機關報告，逕自駕車逃逸，迨至同年三月
    十五日上午九時許，始為警循線查獲。
二、案經被害人乙○○訴由臺北縣警察局新店分局報請臺灣臺北地方法院檢察署檢察
    官偵查起訴。
        理      由
一、有罪部分：
    (一)訊據被告甲○○雖不否認其於前揭時地曾經駕駛車牌KEI-243 號重型機器腳
        踏車與被害人乙○○所駕駛之車牌QRP-573 號輕型機器腳踏車併行前駛，惟
        矢口否認係其駕車不慎肇事，且無駕車逃逸之行為，辯稱略以其並未駕車與
        乙○○駕駛之輕型機器腳踏車發生擦撞，僅知悉轉彎時，後方有人騎機車跌
        倒，但跌倒原因不詳云云。經查：
        １右揭事實，業據被害人乙○○指訴綦詳，並有道路交通事故調查報告表、
          肇事現場草圖等件在卷可資佐證。被害人乙○○因本件交通事故受有左肘
          、大腿及膝挫擦傷等傷害，亦有天主教耕莘醫院診斷證明書一紙在卷( 偵
          查卷第七頁 )可稽。被告甲○○於偵審中亦坦承其駕車在安和路( 北向 )
          內側快車道右轉新和路行駛時，並未先變換至外側快車道再右轉行駛( 即
          其係駕車直接自內側快車道跨越外側快車道右轉行駛 )，轉彎時聽到後面
          有機車( 被害人乙○○駕駛之車牌QRP-573 號輕型機器腳踏車 )倒地聲音
          並回頭看一眼，惟因認與其無關，始駕車離去。
        ２查被告甲○○既自承係領有駕駛執照之駕駛人，其就「道路交通安全規則
          」第一百零二條第一項第五款「汽車行駛至( 四車道以上或同向二車道道
          路 )交岔路口，欲右轉彎時，應距交岔路口三○公尺前換入外側車道或右
          轉車道行駛」及第六款前段「轉彎車應讓直行車先行」、第九十四條第三
          項「汽( 機 )車行駛時，駕駛人應注意車前狀況及兩車併行之間隔，並隨
          時採取必要之安全措施」及「道路交通管理處罰條例」第六十二條第一項
          「汽( 機 )車駕駛人，駕駛汽車肇事致人受傷或死亡，應即採取必要之安
          全措施，並向警察機關報告，不得駛離」等規定，自均應知之甚稔。況依
          卷附「道路交通事故調查報告表」記載本件事故發生當時雖係清晨、天雨
          路滑、但路面無缺陷、視距良好無障礙物且行車管制號誌動作正常等情形
          觀之，並無任何足令被告甲○○有何不能注意前揭規定之情事，其應注意
          能注意卻疏未注意以致肇事，其就本件交通事故之發生自有過失無疑，且
          其過失與被害人乙○○所受前揭傷害間，確有相當因果關係無疑。被告江
          秋富駕駛動力交通工具( 車牌KEI-243 號重型機器腳踏車 )於前揭時地違
          規右轉彎肇事致人( 被害人乙○○ )受傷而逃逸之犯行明確，所辯無非係
          卸責之詞，不足採信。本件駕駛動力交通工具肇事致人受傷而逃逸之事證
          明確，應予依法論科。
    (二)核被告甲○○所為，係犯刑法第一百八十五條之四駕駛動力交通工具肇事致
        人受傷而逃逸罪。爰審酌被告甲○○犯行雖然惡劣、但造成被害人乙○○所
        受傷勢尚屬輕微、且犯罪後態度良好已與被害人乙○○達成民事上和解賠償
        損害，亦有和解書一紙在卷等一切情狀，量處如主文所示之刑，以示懲儆。
        末查被告甲○○未曾受有期徒刑以上刑之宣告，有臺灣高等法院檢察署刑案
        紀錄簡覆表一件在卷可稽，其經此次教訓自當知所警惕而應無再犯之虞，本
        院認其前所受宣告之刑，以暫不執行為適當，爰併予宣告緩刑三年，緩刑期
        內付保護管束，以勵自新。
二、不受理部分：
    (一)按告訴乃論之罪，告訴人於第一審辯論終結前得撤回其告訴，又告訴經撤回
        者，應諭知不受理之判決，刑事訴訟法第二百三十八條第一項及第三百零三
        條第三款定有明文。
    (二)查本件告訴人乙○○告訴被告甲○○過失傷害案件，起訴書認此部分係犯刑
        法第二百八十四條第一項前段過失傷害罪，惟依同法第二百八十七條規定，
        須告訴乃論。茲據告訴人具狀撤回其過失傷害部分之告訴，依照上開說明，
        本件過失傷害部分，爰不經言詞辯論，逕為諭知不受理之判決。
據上論斷，應依刑事訴訟法第二百九十九條第一項前段，第三百零三條第三款，第三
百零七條，刑法第一百八十五條之四，第七十四條第一款，第九十三條第一項，判決
如主文。
本案經檢察官盧筱筠到庭執行職務。
中      華      民      國    九    十    年      五      月    卅一    日
                          臺灣臺北地方法院交通法庭
                                  法  官  鍾      華
右正本證明與原本無異。
如不服本判決，應於判決送達後十日內向本院提出上訴狀 (應附繕本) ，上訴於
臺灣高等法院。
                                  書記官  黃  繡  琴
中      華      民      國    九    十    年      五      月  三十一    日
附錄本案所犯法條全文
刑法第一百八十五條之四：
駕駛動力交通工具肇事，致人死傷而逃逸者，處六月以上五年以下有期徒刑。


司法院資訊處製作；財團法人民間司法改革基金會備份。
